【裁判字號】    99,交聲,168
【裁判日期】    990305
【裁判案由】    聲明異議
【裁判全文】
臺灣臺南地方法院交通事件裁定    99年度交聲字第168號
移送機關    交通部公路總局嘉義區監理所臺南監理站
異議人即
受處分人    甲○○
上列受處分人因違反道路交通管理處罰條例案件，對於交通部公
路總局嘉義區監理所台南監理站民國95年4月21日所為之裁決處
分（處分案號：嘉監南字第裁74-S00000000號），聲明異議，本
院裁定如下：
    主  文
異議駁回。
    理  由
一、按受處分人不服道路交通管理處罰條例第8條所定主管機關
    所為之處罰者，得於接到裁決書之翌日起20日內，向管轄地
    方法院聲明異議；又交通法庭認聲明異議不合法律上之程式
    ，且其不合法律上之程式無從補正者，應以裁定駁回之，道
    路交通管理處罰條例第87條第1項、道路交通案件處理辦法
    第18條分別定有明文。又道路交通管理處罰條例第87條規定
    向管轄法院聲明異議之期間，自裁決送達之翌日起算，並得
    依法扣除在途期間；再處理違反道路交通管理事件，有關文
    書送達之規定，依行政程序法之規定，違反道路交通管理事
    件統一裁罰標準及處理細則第5條亦分別定有明文。再者，
    關於上開文書之送達，於應受送達人之住居所、事務所或營
    業所為之；送達，不能依前二條規定為之者，得將文書寄存
    送達地之地方自治或警察機關，並作送達通知書兩份，一份
    黏貼於應受送達人住居所、事務所、營業所或其就業處所門
    首，另一份交由鄰居轉交或置於該送達處所信箱或其他適當
    位置，以為送達；行政程序法第72條第1項前段、第74條定
    有規定。
二、經查：異議人即受處分人甲○○（下稱異議人）之戶籍地，
    自85年3月15日起迄今均設於「臺南市○區○○街11號」，
    有異議人全戶戶籍資料查詢結果1份附卷可稽，而交通部公
    路總局嘉義區監理所台南監理站（下稱移送機關）係按照異
    議人上開戶籍地，於將本件裁決書掛號郵寄予異議人，因無
    人收受而於95年4月26日將之寄存送達在成功路郵局，有移
    送機關送達證書1份附卷可參，則依前揭說明，本件裁決書
    之送達程序自無違誤。然異議人竟遲至於99年2月10日始具
    狀向本院提出聲明異議，有聲明異議狀上所蓋之本院收文章
    戳1枚附卷可稽，顯已逾越聲明異議之20日不變期間，其聲
    明異議自不合法律上程式，且無從補正，應予駁回。
三、至於異議人雖辯稱並未收到鄰居轉交或置於送達處所信箱或
    適當位置之通知，本件裁決書送達程序有誤云云。然查，移
    送機關所寄發之裁決書，已於95年4月26日依行政程序法第
    74條之規定完成寄存送達，將該送達文書寄存於成功路郵局
    ，已如前述，衡以郵政機關係經常對外處理大量郵務之送達
    機關，有一定監督機制，所為送達郵件業務程序應係客觀而
    難以作假，且郵政機關與異議人當無嫌隙，亦不至憑空捏造
    上開送達經過，堪認本件裁決書已由中華郵政股份有限公司
    投遞人員按異議人上開戶籍地為投送，因未能獲會晤本人，
    亦無受領文書之同居人或受雇人，乃依規定將該文書寄存於
    成功路郵局，在寄存之前，投遞人員並已依規定製作送達通
    知書二份，一份黏貼於應受送達人住所門首，一份置於受送
    達處所信箱或適當位置，本件裁決書既已依寄存送達之方式
    完成送達程序，自已生合法送達之效力，而異議人又未能提
    出對其有利之相關證據供法院調查，僅空言指摘送達程序不
    合法，自難為對其有利之認定。
四、據上論斷，應依道路交通管理處罰條例第87條第2項、道路
    交通案件處理辦法第18條，裁定如主文。
中    華    民    國    99    年    3     月    5     日
                      交通法庭  法  官  陳淑勤
以上正本證明與原本無異。
如不服本裁定，應於收受送達後5日內向本院提出抗告狀。（應
附繕本）
中    華    民    國    99    年    3     月    5     日
                                書記官  謝國欽

司法院資訊處製作；財團法人民間司法改革基金會備份。
